臺灣澎湖地方法院刑事判決　　　　　　　　100年度易字第3號
公　訴　人　臺灣澎湖地方法院檢察署檢察官
被　　　告　吳○○
上列被告因違反性騷擾防治法案件，經檢察官提起公訴（99年度
偵字第920號），本院判決如下：
    主  文

吳○○意圖性騷擾，乘人不及抗拒而為觸摸其胸部之行為，累犯
，處有期徒刑壹年。

    事  實
一、吳○○曾因妨害性自主等罪，經臺灣板橋地方法院以96年度
    訴字第1536號判處有期徒刑2年、拘役90日，緩刑5年確定，
    復因竊盜罪，經臺灣澎湖地方法院以97年度馬簡字第60號判
    處拘役30日確定，並撤銷前案緩刑，嗣經減刑，於民國98年
    10月21日執行完畢，仍不知悔改。吳○○於99年11月9日凌
    晨0時20分許，騎乘WYG-036號機車，在澎湖縣馬公市○○路
    上，見0000-0000女子(真實姓名年籍詳密封資料)獨自1人駕
    駛機車，竟意圖性騷擾，尾隨0000-0000女子機車至馬公市
    ○○路3巷37號大樓，並隨0000-0000女子進入該大樓一樓，
    嗣0000-0000女子欲搭乘電梯上樓，吳○○趁該女子不及抗
    拒之際，從後方以雙手環抱0000-0000女子並撫摸0000-0000
    女子之胸部，致0000-0000女子驚嚇尖叫，適0000-0000之友
    人李○○、楊○○返家撞見，吳○○見形跡敗露，始放開雙
    手後欲逃跑，楊○○即抓住吳○○，李○○則報警前來處理
    。
二、案經0000-0000女子訴由澎湖縣政府警察局馬公分局報告台
    灣澎湖地方法院檢察署檢察官偵查起訴。

    理  由
甲、程序部分：
    按被告以外之人於審判外之言詞或書面陳述，除法律有規定
    者外，不得作為證據。又被告以外之人於審判外之陳述，雖
    不符前四條之規定，而經當事人於審判程序同意作為證據，
    法院審酌該言詞陳述或書面陳述作成時之情況，認為適當者
    ，亦得為證據；當事人、代理人或辯護人於法院調查證據時
    ，知有第159條第1項不得為證據之情形，而未於言詞辯論終
    結前聲明異議者，視為有前項同意，刑事訴訟法159條第1項
    、第159條之5分別定有明文。查證人即被害人0000-0000、
    李○○、楊○○於警詢中之陳述，均屬被告以外之人之審判
    外陳述，惟被告就上開證人所為審判外之陳述，於本院審理
    中並不爭執證據能力，復未於言詞辯論終結前聲明異議，而
    本院審酌該等證人陳述作成時之情況，並無違法取證及證明
    力過低之瑕疵，認以之作為證據為適當，依前揭規定說明，
    自得為證據。

乙、實體部分：
一、前述犯罪事實，業據被告吳○○坦白承認，並經告訴人
    0000-0000指訴綦詳，核與證人李○○、楊○○所述相符，
    復有現場照片附卷可憑，被告自白有補強證據，且與事實相
    符，犯行足堪認定。
二、核被告吳○○所為，係犯性騷擾防治法第25條第1項意圖性
    騷擾，乘人不及抗拒而為觸摸其胸部罪。次查，被告曾因妨
    害性自主等罪，經臺灣板橋地方法院以96年度訴字第1536號
    判處有期徒刑2年、拘役90日，緩刑5年確定，復因竊盜罪，
    經臺灣澎湖地方法院以97年度馬簡字第60號判處拘役30日確
    定，並撤銷前案緩刑，嗣經減刑，於民國98年10月21日執行
    完畢之事實，有台灣高等法院被告前案紀錄表附卷可佐，其
    於前案執行完畢5年內再犯有期徒刑以上之罪，為累犯，應
    依刑法第47條規定加重其刑。爰審酌被告於前案妨害性自主
    罪亦係以尾隨落單女子後見四下無人趁機襲胸之方式犯案，
    經法院給予緩刑付保護管束，並諭知被告應提供220小時之
    義務勞務，且至家庭暴力暨性侵害防治中心完成身心治療及
    輔導教育後，仍未見成效，再犯本案，顯然其積習難改，不
    宜輕縱，並斟酌被告犯罪手段暴力，所為嚴重影響婦女安全
    ，侵害婦女之人權，並造成社會治安之恐慌，犯罪所生危害
    實屬非輕，被害人0000-0000亦於本院審理時當庭表示其因
    此事心裡造成極大傷害等一切情狀，依法量處如主文所示之
    刑。公訴人雖僅對被告求處有期徒刑6月，然基於以上之理
    由，本院認被告行為對公眾及婦女人身安全造成嚴重危害，
    宜命其入監服刑，以觀後效，附此敘明。

據上論斷，應依刑事訴訟法第299條第1項前段、第284條之1，性
騷擾防制法第25條第1項，刑法第11條前段、第47條，判決如主
文。

本案經檢察官吳巡龍到庭執行職務

中    華    民    國   100    年    2     月    24    日

                        刑事庭  法  官  管安露
以上正本證明與原本無異。
如不服本判決應於收受判決後10日內向本院提出上訴書狀，並應
敘述具體理由；其未敘述上訴理由者，應於上訴期間屆滿後20日
內向本院補提理由書(均須按他造當事人之人數附繕本)「切勿逕
送上級法院」。

中    華    民    國   100    年    2     月    24    日

                                書記官  林德盛

性騷擾防治法第25條
意圖性騷擾，乘人不及抗拒而為親吻、擁抱或觸摸其臀部、胸部
或其他身體隱私處之行為者，處 2 年以下有期徒刑、拘役或科
或併科新臺幣 10 萬元以下罰金。
前項之罪，須告訴乃論。